臺灣高雄地方法院刑事判決
110年度訴字第775號
公  訴  人  臺灣高雄地方檢察署檢察官
被      告  徐靖翎



            唐瑋成


            黃子謙

                    籍設高雄市○○區○○路00巷0號（高雄                        ○○○○○○○○）


上列被告因傷害案件，經檢察官提起公訴（109年度偵字第24193
號、110年度偵字第5504號），本院判決如下：
    主  文
本件公訴不受理。
    理  由
一、公訴意旨略以：被告兼告訴人徐靖翎（下稱徐靖翎）、被告
    唐瑋成（下稱唐瑋成）、被告兼告訴人黃子謙（下稱黃子謙
    ）及告訴人黃柏瑜（起訴書誤載為黃柏，應予更正，下稱
    黃柏瑜，黃柏瑜涉犯傷害部分，業經檢察官另為不起訴處分
    ）於民國109年10月8日11時27分許，在本院2樓調解庭外，
    因調解不成立後發生口角爭執，唐瑋成抓住黃子謙手部，詎
    徐靖翎、唐瑋成及黃子謙3人遂分基於傷害之犯意，黃柏瑜
    與唐瑋成互相拉扯扭打，徐靖翔、黃子謙加入聲援，黃子謙
    與徐靖翔又互相拉扯扭打，致黃柏瑜受有背部軀幹之表淺擦
    傷、左上臂挫傷、右手肘挫傷、左手挫傷之傷害；黃子謙受
    有臉部擦挫傷、胸部擦挫傷、右手腕擦挫傷之傷害；徐靖翎
    受有頭部外傷及下腹部挫傷之傷害。因認徐靖翎、唐瑋成及
    黃子謙均涉犯刑法第277條第1項之傷害罪嫌等語。
二、按告訴乃論之罪，告訴人於第一審辯論終結前，得撤回其告
    訴；又告訴經撤回者，法院應諭知不受理之判決，並得不經
    言詞辯論為之，刑事訴訟法第238條第1項、第303條第3款、
    第307條分別定有明文。　　
三、本件徐靖翎、唐瑋成、黃子謙3人因傷害案件，經檢察官提
    起公訴，認其3人均係犯刑法第277條第1項之傷害罪，依同
    法第287條前段規定須告訴乃論。茲因徐靖翎於109年11月25
    日對黃子謙提起告訴，黃柏瑜、黃子謙均於109年10月8日對
    徐靖翎、唐瑋成提起告訴，嗣於111年3月7日徐靖翎、唐瑋
    成、黃子謙和解成立，徐靖翎於同日撤回對黃子謙之傷害告
    訴，黃子謙於同日撤回對徐靖翎、唐瑋成之傷害告訴；黃柏
    瑜於111年5月3日與徐靖翎、唐瑋成和解成立，黃柏瑜於同
    日撤回對徐靖翎、唐瑋成之傷害告訴，有徐靖翎、黃子謙、
    黃柏瑜之警詢筆錄、本院111年度附民字第157號和解筆錄、
    徐靖翎之撤回告訴狀、黃子謙之撤回告訴狀、黃柏瑜之撤回
    告訴聲請狀等在卷可稽，揆諸前開說明，爰不經言詞辯論，
    逕為諭知不受理之判決。
據上論斷，應依刑事訴訟法第303條第3款、第307條，判決如主
文。　　
中　　華　　民　　國　　111 　年　　5 　　月　　12　　日
                  刑事第十庭    審判長法　官  曾鈴媖媖

                                      法  官  蔣文萱

                                      法  官  吳俞玲
以上正本證明與原本無異。
如不服本判決應於收受判決後20日內向本院提出上訴書狀，並應
敘述具體理由。其未敘述上訴理由者，應於上訴期間屆滿後20日
內向本院補提理由書(均須按他造當事人之人數附繕本)「切勿逕
送上級法院」。
中　　華　　民　　國　　111 　年　　5 　　月　　13　　日
                                      書記官  陳芳蘭